臺灣臺中地方法院刑事判決            100年度簡上字第289號
上  訴  人
即  被  告  李耀桔
上列上訴人因違反保護令案件，不服本院臺中簡易庭中華民國10
0年5月25 日100年度中簡字第1333號第一審簡易判決（聲請簡易
判決處刑案號：臺灣臺中地方法院檢察署100 年度偵字第4466號
），提起上訴，本院管轄第二審合議庭判決如下：
    主    文
上訴駁回。
李耀桔緩刑貳年，緩刑期內付保護管束。
    犯罪事實及理由
一、本案經本院合議庭審理結果，除加列被告李耀桔於本院審理
    時之自白為證據外，認第一審簡易判決認事用法及量刑均無
    不當，應予維持，並引用本院第一審刑事簡易判決記載之犯
    罪事實、證據及理由（如附件）。
二、上訴人即被告李耀桔上訴意旨略以：伊已與被害人達成和解
    ，請求給予自新的機會等語。
三、經查，被告李耀桔所犯家庭暴力防治法第61條第1 款之違反
    保護令罪，法定刑為3 年以下有期徒刑、拘役或科或併科新
    臺幣（下同）10萬元以下罰金，原審判決量處被告拘役20日
    ，及諭知以1,000 元為易科罰金之折算標準，已斟酌刑法第
    57條之規定之一切情狀，其量刑及所諭知之易科罰金折算標
    準均稱允當，是原審判決認事用法既均無不當，且量刑亦屬
    妥適，則被告僅以事後已與被害人達成和解為由提起上訴，
    指摘原判決不當，為無理由，應予駁回。
四、次按刑罰之目的固有處罰行為人之意義，惟依現今通行之概
    念係重在教育，並非重在懲罰，本件被告李耀桔前未曾受有
    期徒刑以上刑之宣告，有臺灣高等法院被告前案紀錄表1 份
    附卷可憑，其因一時疏忽，致罹刑章，於犯罪後已坦承犯行
    ，且於本院審理中已與被害人鄭月華達成和解，被害人鄭月
    華並於本院準備程序時到庭陳稱：伊願意原諒被告，伊同意
    給予被告緩刑等語（見本院卷第20頁背面），被告經此偵、
    審程序及罪刑之宣告，應知所警惕而信無再犯之虞，本院因
    認其所受宣告之刑以暫不執行為適當，爰併予宣告緩刑2 年
    ，以啟自新。又被告所犯係違反保護令罪，應依家庭暴力防
    治法第38條第1 項之規定，於緩刑期內付保護管束。
據上論斷，依刑事訴訟法第455 條之1 第1 項、第3 項、第373
條、第368 條，刑法第74條第1 項第1 款，家庭暴力防治法第38
條第1 項，判決如主文。
本案經檢察官王全中到庭執行職務。
中    華    民    國   100    年    9     月    1     日
                刑事第十六庭  審判長法  官  王世華
                                    法  官  蔡美華
                                    法  官  陳玉聰
上正本證明與原本無異。
本判決不得上訴。
                                    書記官  魏愛玲
中    華    民    國   100    年    9     月    1     日
附錄本判決論罪科刑之法條：
家庭暴力防治法第61條
違反法院依第14條第1 項、第16條第3 項所為之下列裁定者，為
本法所稱違反保護令罪，處3 年以下有期徒刑、拘役或科或併科
新臺幣10萬元以下罰金：
一、禁止實施家庭暴力。
二、禁止騷擾、接觸、跟蹤、通話、通信或其他非必要之聯絡行
    為。
三、遷出住居所。
四、遠離住居所、工作場所、學校或其他特定場所。
五、完成加害人處遇計畫。